臺灣臺南地方法院刑事判決　　　　　　 100年度簡上字第36號
上　訴　人　臺灣臺南地方法院檢察署檢察官
被　　　告　沈俊宏
上訴人因被告所犯妨害自由等案件，不服本院中華民國100年1月
19日100年度簡字第138號第一審簡易判決（聲請簡易判決處刑案
號：99年度偵字第15931號），提起上訴，被告於本院準備程序
及審理中就被訴事實為有罪之陳述，經本院管轄之第二審合議庭
裁定進行簡式審判程序審理，並判決如下：
    主  文
上訴駁回。
    事  實
一、沈俊宏與黃若璇前係夫妻關係。詎沈俊宏與黃若璇於民國九
    十九年七月十七日上午零時二十分許，在沈俊宏位於臺南市
    ○○區○○路一段一八九巷四八弄四九號之非公眾得出入場
    所之住處，僅因細故爭吵，沈俊宏竟拿食物丟擲黃若璇之鞋
    子，並辱罵黃若璇：「幹妳娘，妳娘機歪」等語。黃若璇因
    而意欲離去，沈俊宏竟即基於妨害他人行使權利之強制故意
    ，徒手強拿黃若璇之包包，並自其上開住處起強拉黃若璇之
    手，至臺南市○○區○○路口處，以此強暴方式妨害黃若璇
    行使離去之權利，並致黃若璇受有雙手腕挫傷之傷害（傷害
    部分，業據撤回告訴，另經臺灣臺南地方法院檢察署檢察官
    為不起訴處分）。沈俊宏又於九十九年七月二十九日十八時
    至二十四時間某時許，在其上開住處，使用電腦連結網際網
    路，與在黃若璇一同打玩線上遊戲「天堂２」時，沈俊宏突
    然下線，黃若璇乃持行動電話0000000000撥打沈俊宏之行動
    電話0000000000號質問沈俊宏，沈俊宏即在電話中對黃若璇
    辱以：「幹妳娘」，並基於恐嚇之故意恫稱：「我現在很想
    殺死你」、「妳來我家，我拿刀子給妳，妳死在外面，不要
    死在我家」等欲加害黃若璇生命之言語，並以摔擲物品發出
    巨大聲響等方式恐嚇黃若璇，使之心生畏懼致生危害於安全
    。
二、案經黃若璇訴由臺南市警察局第一分局報告臺南地方法院檢
    察署檢察官偵查後聲請簡易判決處刑。
    理  由
壹、程序方面：本件被告所犯為死刑、無期徒刑、最輕本刑為三
    年以上有期徒刑以外之罪，亦非屬高等法院管轄之第一審案
    件，其於準備程序進行中，先就被訴事實為有罪之陳述，經
    法官告知簡式審判程序之旨，並聽取公訴檢察官之意見後，
    依刑事訴訟法第二百七十三條之一第一項、第二百七十三條
    之二等規定，裁定進行簡式審判程序，且不受同法第一百五
    十九條第一項、第一百六十一條之二、第一百六十一條之三
    、第一百六十三條之一及第一百六十四條至第一百七十條所
    規定證據能力認定及調查方式之限制，合先敘明。
貳、犯罪事實之認定與論罪科刑：
一、上揭犯罪事實，業據被告沈俊宏於偵查、本院準備程序及審
    理時均坦承不諱，核與告訴人黃若璇於警詢及偵查中指述之
    情節相符並有財團法人臺灣基督長老教會新樓醫院診斷證明
    書及照片各件在卷可稽，堪認被告前開任意性自白，確與事
    實相符。本件事證明確，被告強制、恐嚇犯行均堪認定，應
    予依法論科。
二、核被告所為係犯刑法第三百零五條之恐嚇罪與同法第三百零
    四條第一項之強制罪。另被告與告訴人為前配偶關係，被告
    對告訴人實施恐嚇及強制等犯行，觸犯前開刑事法律，應構
    成家庭暴力罪。被告所犯二罪間，犯意各別，行為互異，應
    予分論併罰。原審以被告所犯二罪罪證明確，分別量處拘役
    二十日、二十日之刑，並定應執行拘役三十日，另諭知如易
    科罰金，以新台幣一千元折算一日之折算標準。本院經核原
    判決認事用法，並無不合，量刑亦稱妥適。檢察官雖依告訴
    人黃若璇之聲請為上訴，其上訴意旨略以：本件被告造成告
    訴人身心巨大傷害、被告惡性重大，且被告表示不願意與告
    訴人和解，又持行動電話對告訴人持續騷擾，原審判決顯屬
    過輕云云。惟按關於刑之量定，係實體法上賦予法院得為自
    由裁量之事項，倘其未有逾越法律所規定之範圍，除顯有科
    罰與罪責不相當之情形外，應予尊重，不得任意加以指摘。
    經查，本案發生後，被告與告訴人於九十九年八月九日曾達
    成和解，並經告訴人撤回告訴，有告訴人於偵查中自行提出
    之和解書一份在卷（參見臺灣臺南地方法院檢察署九十九年
    度他字第二八八四號卷第一一之一頁），惟告訴人於同年九
    十九年九月十二日經警通知至警局製作筆錄時，復表示因被
    告持續恐嚇，故要提出告訴等語，本院斟酌被告於本案中之
    犯罪動機、手段、其犯行對告訴人影響程度、事後亦曾賠償
    被害人損害、犯罪後始終坦承犯行之態度等一切情況，認原
    審所為裁量並無何科刑與罪責不相當之瑕疵可指，而原審判
    決既無違誤，上訴意旨所為之上述指摘，即無理由，應予駁
    回。
據上論斷，應依刑事訴訟法第四百五十五條之一第一項、第三項
、第三百六十四條、第二百七十三條之一第一項、第三百六十八
條，判決如主文。
本案經檢察官許華偉到庭執行職務。
中    華    民    國   100    年    4     月    8     日
                  刑事第四庭    法  官  鄧希賢
                                法  官  高如宜
                                法  官  卓穎毓
以上正本證明與原本無異。
不得上訴。
                                書記官  林書婷
中    華    民    國   100    年    4     月    8     日